nl: Geschikt voor voertuigtype: Bus; Auto; Tractor; Vrachtauto; Universeel; Andere
de: Geeignet für diesen Fahrzeugtyp: Bus; Pkw; Traktor; LKW; Universell; Sonstiges
en: Suitable for vehicle type: Bus; Car; Tractor; Truck; Universal; Other
pt-BR: Adequado para tipo de veículo: Ônibus; Carro; Trator; Caminhão; Universal; Outro
it: Tipo di veicolo ideale: Autobus; Automobile; Trattore; Camion; Universale; Altro
zh-TW: 適用車型: 公車; 車; 拖拉機; 卡車; 通用; 其他
cs: Vhodný typ vozidla: Autobus; Automobil; Traktor; Nákladní vozidlo; Univerzální; Jiné
ro-RO: Potrivit pentru tipul de vehicul: Autobuz; Mașină; Tractor; Camion; Universal; Altele
hu: Járműtípus: Busz; Autó; Traktor; Teherautó; Univerzális; Egyéb
pt-PT: Adequado para tipo de veículo: Autocarro; Carro; Trator; Camião; Universal; Outro
ko: 적합한 차종: 버스; 자동차; 트랙터; 트럭; 범용; 기타
da: Velegnet til køretøjstype: Bus; Bil; Traktor; Lastbil; Universal; Andet
zh-CN: 适用车辆类型: 公共汽车; 汽车; 拖拉机; 卡车; 通用; 其他
ru: Для какого типа транспортных средств: Автобус; Автомобиль; Трактор; Грузовик; Универсальный; Другое
tr: Araç Tipine Uygun: Otobüs; Araba; Traktör; Kamyon; Her türden mekana uygun; Diğer
pl: Typ odpowiedni do pojazdu: Autobus; Samochód; Ciągnik; Ciężarówka; Uniwersalny; Inne
el: Κατάλληλο για τύπο οχήματος: Λεωφορείο; Αυτοκίνητο; Τρακτέρ; Φορτηγό; Universal; Άλλο
th: เหมาะสำหรับประเภทยานพาหนะ: รถบัส; รถยนต์; รถแทรกเตอร์; รถบรรทุก; อเนกประสงค์; อื่นๆ
sk-SK: Vhodné pre typ vozidla: Autobus; Auto; Traktor; Nákladné auto; Univerzálny; Iné
bg-BG: Подходящ за тип превозно средство: Автобус; Автомобил; Трактор; Камион; Универсален; Други
lt-LT: Tinka transporto priemonės tipui: Autobusas; Automobilis; Traktorius; Sunkvežimis; Universalus; Kita
fi: Soveltuu ajoneuvotyyppiin: Bussi; Auto; Traktori; Lava-auto; Yleinen; Muu
fr: Convient au type de véhicule: Bus; Voiture; Tracteur; Camion; Universel; Autre
sv: Lämplig för fordonstyp: Buss; Bil; Traktor; Lastbil; Universell; Övrigt
vi: Phù hợp với loại xe: Xe buýt; Ô tô; Máy kéo; Xe tải; Phổ biến; Khác
ja: 車両タイプに適している: バス; 車; トラクター; トラック; ユニバーサル; その他
sl-SI: Primerno za tip vozila: Avtobus; Avtomobilska; Traktor; Tovornjak; Univerzalno; Drugo
nb: Egnet for kjøretøytype: Buss; Bil; Traktor; Lastebil; Universal; Annet
es: Adecuado para tipo de vehículo: Bus; Auto; Tractor; Camión; Universal; Otros
hr-HR: Prikladno za vrstu vozila: Autobus; Automobil; Traktor; Kamion; Univerzalno; Ostalo